【裁判字號】    94,交訴,123
【裁判日期】    950111
【裁判案由】    公共危險等
【裁判全文】
臺灣板橋地方法院刑事判決             94年度交訴字第123號
公  訴  人  臺灣板橋地方法院檢察署檢察官
被      告  乙○○
上列被告因公共危險等案件，經檢察官提起公訴（九十三年度偵
字第一七八三九號），本院於準備程序進行中，被告就被訴事實
為有罪之陳述，經告知被告簡式審判程序之旨，並聽取當事人之
意見後，合議庭裁定由受命法官獨任進行簡式審判程序，判決如
下：
    主  文
乙○○服用毒品、酒類，不能安全駕駛動力交通工具而駕駛，處
有期徒刑參月；又因過失傷害人，處有期徒刑肆月；又駕駛動力
交通工具肇事，致人受傷而逃逸，處有期徒刑拾月；應執行有期
徒刑壹年肆月。
    事  實
一、乙○○前曾因違反毒品危害防制條例案件，經本院於民國九
    十一年七月二十五日以九十一年度板簡字第八四八號判處有
    期徒刑四月確定；又因違反槍砲彈藥刀械管制條例案件，經
    本院於九十一年十二月三日以九十二年度訴字第七九二號判
    處有期徒刑一年二月，併科罰金新臺幣三萬元，再經臺灣高
    等法院於九十二年十二月十五日以九十二年度上訴字第二六
    二二號判決上訴駁回確定；前開二罪又經臺灣高等法院於九
    十三年十一月十五日以九十三年度聲字第一二九六號裁定應
    執行刑為有期徒刑一年四月確定，於九十三年八月二十日入
    監執行（於本案不構成累犯）。詎乙○○仍不知悔改，明知
    服用毒品、酒類，不能安全駕駛動力交通工具者，不得駕駛
    動力交通工具，竟於九十三年六月九日上午六時十五分前某
    時，在不詳處所施用海洛因（乙○○被訴自九十三年二月初
    某日起，至同年八月十九日止，施用第一級毒品海洛因及第
    二級毒品安非他命犯行，業經本院於九十三年十二月三十日
    以九十三年度訴字第七二四號判處有期徒刑一年嗣確定）及
    服用酒類，已達不能安全駕駛之狀態，而於同日上午六時許
    ，駕駛動力交通工具車牌號碼ＡＶ－五二三七號自小客車，
    沿臺北縣新莊市○○街由樹林市往新莊市方向行駛。於同日
    上午六時十五分許，途經臺北縣新莊市○○街七二五號前時
    ，原應注意車前狀況，隨時採取必要之安全措施，且依當時
    天候晴、日間自然光線、路面乾燥、無缺陷、無障礙，視距
    良好，並無不能注意之情事，竟疏未注意及此，而自後方追
    撞臨時停車於新樹街七二五號前馬路旁，由甲○○所騎乘之
    車牌號碼ＬＥ七－七二五號重型機車，致甲○○人車倒地，
    因而受有左肩、左上臂、左腰、左下肢等多處撞擊傷。詎乙
    ○○明知汽車駕駛人駕駛汽車肇事致人受傷或死亡，應即採
    取救護或其他必要之措施，不得駛離，且當時甲○○摔倒在
    地，顯可預見甲○○受有傷害，竟未下車處理並加以救護，
    置甲○○傷勢不理，旋基於肇事逃逸之犯意，下車徒步沿新
    樹路往新莊方向逃逸。嗣經警接獲報案前往現場處理，於乙
    ○○所駕駛之上開車輛中發現乙○○所遺留之黑色皮夾及證
    件，始循線查獲上情。
二、案經甲○○訴由臺北縣政府警察局新莊分局報請臺灣板橋地
    方法院檢察署檢察官偵查起訴。
    理  由
一、上揭犯罪事實，業據被告乙○○於本院審理中坦承不諱，核
    與告訴人甲○○及證人劉惠蘭指述情節相符，復有財團法人
    中心診所醫院診斷證明書、道路交通事故調查報告表、臺灣
    省臺北縣區車輛行車事故鑑定委員會鑑定意見書、臺北縣政
    府警察局舉發違反道路交通管理事件通知單各一份，現場及
    車損照片十六張附卷可稽。綜上所述，本件事證明確，被告
    犯行堪以認定，應予依法論罪科刑。
二、核被告所為，係犯刑法第一百八十五條之三公共危險罪、同
    法第二百八十四條第一項前段過失傷害罪、同法第一百八十
    五條之四肇事逃逸罪。被告服用毒品、酒後駕車，因而致人
    受傷，依法應負刑事責任，所犯過失傷害罪部分應依道路交
    通管理處罰條例第八十六條第一項規定，加重其刑。被告所
    犯上開三罪間，犯意各別，構成要件互殊，應分論併罰。爰
    審酌被告於服用毒品及飲酒後精神不佳之狀態下，仍貿然駕
    駛汽車上路，因而未注意車前狀況以致肇事，且肇事後逕自
    逃逸離去，使告訴人蒙受身體傷害，又迄未與告訴人達成和
    解以賠償損害，並其素行不佳，有臺灣高等法院被告全國紀
    錄表一份附卷可稽，兼衡其犯罪後尚能坦承犯行之態度等一
    切情狀，分別量處如主文所示之刑，並定其應執行之刑。
據上論斷，應依刑事訴訟法第二百七十三條之一第一項、第二百
九十九條第一項前段、刑法第一百八十五條之三、第一百八十五
條之四、第二百八十四條第一項前段、第五十一條第五款，道路
交通管理處罰條例第八十六條第一項，罰金罰鍰提高標準條例第
一條前段，判決如主文。
本案經檢察官陳鴻濤到庭執行職務。
中    華    民    國    95    年    1     月    11    日
                  刑事第七庭  法  官  李  君  豪
上列正本證明與原本無異。
如不服本判決，應於判決送達後十日內向本院提出上訴狀（應附
繕本），上訴於臺灣高等法院。
                              書記官  蕭  汝  芳
中    華    民    國    95    年    1     月    11    日
附錄本案論罪科刑法條全文：
刑法第一百八十五條之三
服用毒品、麻醉藥品、酒類或其他相類之物，不能安全駕駛動力
交通工具而駕駛者，處一年以下有期徒刑、拘役或三萬元以下罰
金。
刑法第一百八十五條之四
駕駛動力交通工具肇事，致人死傷而逃逸者，處六月以上五年以
下有期徒刑。
刑法第二百八十四條
因過失傷害人者，處六月以下有期徒刑、拘役或五百元以下罰金
，致重傷者，處一年以下有期徒刑、拘役或五百元以下罰金。
從事業務之人，因業務上之過失傷害人者，處一年以下有期徒刑
、拘役或一千元以下罰金，致重傷者，處三年以下有期徒刑、拘
役或二千元以下罰金。


司法院資訊處製作；財團法人民間司法改革基金會備份。
